臺灣高等法院刑事判決
111年度上訴字第1347號
上  訴  人  臺灣新北地方檢察署檢察官
上  訴  人  
即  被  告  蔡明原




上列上訴人因被告違反洗錢防制法等案件，不服臺灣新北地方法
院110年度金訴字第908號，中華民國111年2月24日第一審判決（
起訴案號：臺灣新北地方檢察署110年度偵緝字第3450、3451、3
452、3453、3454、3455、3456、3457、3458、3459、3460號；
移送併辦案號：同署110年度偵字第36629、37711、42762號），
提起上訴，及檢察官於本院審理時移送併辦審理（同署111年度
偵字第12979、12985、4664、13567、13568、11460、21969號）
，本院判決如下：
    主  文
原判決撤銷。
未○○幫助犯詐欺取財罪，處有期徒刑柒月。
    事  實
一、未○○依其社會生活之通常經驗與智識思慮，可預見將其所有
    金融帳戶之存摺、提款卡及晶片密碼提供非屬親故或互不相
    識之人使用，有遭他人利用作為財產犯罪所得財物匯入及提
    領工具之可能，進而對該詐欺取財正犯所實行之詐欺取財施
    以一定助力，仍基於縱令他人以其所申辦之金融帳戶實行詐
    欺取財犯行，亦不違其本意之幫助詐欺取財犯意，於民國11
    0 年4月1日至13日間之某時許，至桃園火車站，將其申辦之
    彰化商業銀行帳號「000-00000000000000 號」帳戶(下稱本
    案彰銀帳戶)之存摺、金融卡及網路銀行帳號，交付與姓名
    年籍不詳之人，並當場以口頭告知上開帳號金融卡及網路銀
    行帳號密碼，以此方式提供上開帳戶與該人暨其所屬之詐欺
    集團成員（無證據證明有未滿18歲之人）使用而幫助其等遂
    行詐欺取財之犯罪行為。嗣該詐欺集團成員意圖為自己不法
    所有，基於詐欺取財之犯意聯絡，於附表一「詐欺時間及方
    式」欄所示之時間、方式，分別向附表一「被害人」欄所載
    之人施行詐術，致其等信以為真而陷於錯誤，於附表一「匯
    款時間」欄所示時間，將附表一「匯款金額」欄所示金額匯
    入未○○所提供之本案彰銀帳戶內，旋為該詐欺集團之成員以
    網路銀行將款項轉匯至其他帳戶。嗣附表一所示之人發覺有
    異報警處理，始循線查悉上情。
二、案經附表一所示編號1至5、7至22「被害人」欄所載之人訴
    由新北市政府警察局新莊分局、蘆洲分局、基隆市警察局第
    二分局、臺北市政府警察局中山分局、信義分局、臺中市政
    府警察局烏日分局、嘉義縣警察局竹崎分局、中埔分局、高
    雄市政府警察局楠梓分局、湖內分局、旗山分局報告臺灣新
    北地方檢察署（下稱新北地檢署）檢察官偵查起訴暨移送併
    辦。
    理  由
一、證據能力
㈠、按被告以外之人於審判外之陳述，雖不符前4條之規定，而經
    當事人於審判程序同意作為證據，法院審酌該言詞陳述或書
    面作成時之情況，認為適當者，亦得為證據；當事人、代理
    人或辯護人於法院調查證據時，知有第159條第1項不得為證
    據之情形，而未於言詞辯論終結前聲明異議者，視為有前項
    之同意，刑事訴訟法第159條之5第1、2項分別定有明文。本
    判決所引用其他審判外之言詞或書面陳述，經本院於審判期
    日提示，並告以要旨後，檢察官、上訴人即被告未○○均未於
    言詞辯論終結前，就證據能力部分有所異議，本院復查無該
    等證據有違背法定程序取得或顯不可信之情狀，依刑事訴訟
    法第159條之5第2項之規定，有證據能力。
㈡、本件認定事實所引用之非供述證據，與本案具有關連性，且
    無證據證明係公務員違背法定程式所取得，依刑事訴訟法第
    158條之4反面解釋，當有證據能力，且於本院審理時，提示
    並告以要旨，使檢察官、被告充分表示意見，被告於訴訟上
    之防禦權已受保障，自得為證據使用。
二、經查：　　
㈠、上揭事實，業據被告於偵查、原審及本院審理時坦承不諱（
    見110偵緝3450卷第6頁，原審卷第186、196、211頁，本院
    卷第242頁），核與證人即如附表一編號1至22「被害人」欄
    所載之人於警詢時證述之情節（各該證人之供述證據出處詳
    如附表一「證據暨出處」欄所載）大致相符，並有彰化商業
    銀行股份有限公司110年8月20日彰作管字第11020008123號
    函檢附本案彰銀帳戶交易明細（見111偵11460卷第97至119
    頁）及如附表一「證據及出處」欄所載之其餘證據附卷可參
    ，被告之任意性自白核與事實相符，堪以採憑。　
㈡、被告主觀上具有幫助他人詐欺取財之不確定故意，認定如下
    ：
  ⒈查金融帳戶係針對個人社會信用而予以資金流通，具有強烈 
    之屬人性，而金融帳戶為個人理財工具，申請開設金融帳戶
     並無任何特殊之限制，一般民眾皆可以存入最低開戶金額
    之 方式申請開戶，一人並可同時在不同金融機構申請多數
    之金 融帳戶使用，此乃公眾週知之事實。則金融帳戶之存
    摺、金 融卡既事關個人財產權益之保障而專有性甚高，除
    非本人或 與本人有親密關係者，難認有何理由可自由流通
    使用該等金 融帳戶，一般人均有妥為保管及防止他人任意
    使用之認識， 縱特殊情況偶需交付他人使用，亦必深入瞭
    解用途及合理性 ，始予提供，若此等專有物品如落入不明
    人士手中，而未加 以說明正常用途，極易被利用為與財產
    有關之犯罪工具，此 為吾人依一般生活認知所易於體察之
    常識。有犯罪意圖者， 非有正當理由，竟徵求他人提供金
    融帳戶之存摺、金融卡及 密碼，客觀上可預見目的，係供
    為某筆資金之存入，後再行 領出之用，且該筆資金之存入
    及提領過程係有意隱瞞資金流 動軌跡及使用人身分曝光之
    用意，藉此利用他人金融帳戶以 掩人耳目進行不法行為，
    加以日常生活最常見之不法行為， 不外乎詐欺取財，以金
    融帳戶作為犯罪工具，此為一般人本 於一般認知能力均易
    於瞭解者。
  ⒉被告於案發時為29歲之成年人，並於原審審理程序陳稱：從
    事工地工作等語（見原審卷第212頁），堪認係具社會經驗
    之人，對於上情應有充分認識，並無諉為不知之理。惟據被
    告隨意將本案彰銀帳戶交予不認識之人等情，已如前開認定
    ，可見被告既對於取得帳戶之人幾乎一無所知，彼此間並無
    任何堅強之信賴關係存在，顯然被告容任對方恣意使用其提
    供之帳戶，主觀上應可預見對方收集上開帳戶資料，將可能
    供詐欺等財產犯罪使用，及將有款項自該帳戶出入，竟仍抱
    持僥倖心態予以交付，以致其所交付之本案帳戶為施行詐術
    之人完全掌控使用，縱無證據證明被告明知施行詐術之人之
    犯罪態樣，然被告主觀上應有容任他人取得彰銀帳戶之存摺
    、提款卡後，自行或轉交他人持以實施詐欺財產犯罪，亦不
    違背其本意之幫助詐欺取財之不確定故意甚明。　
㈢、綜上所述，本件事證明確，被告犯行堪予認定，應依法論科
    。   
三、論罪
㈠、按刑法上之幫助犯，係指以幫助之意思，對於正犯資以助力
    ，而未參與實施犯罪之行為者而言（最高法院49年台上字第
    77號判例意旨參照）。是如未參與實行犯罪構成要件之行為
    ，且係出於幫助之意思提供助力，即屬幫助犯，而非共同正
    犯。本件被告將其申辦使用上開帳戶之存款帳戶、金融卡及
    密碼提供予他人使用，以遂行該他人詐欺取財之犯行，固如
    上述，然被告單純提供帳戶供人使用之行為，並不等同於向
    被害人施以詐欺取財之行為，是核被告所為，係犯刑法第30
    條第1 項前段、刑法第339 條第1 項之幫助詐欺取財罪。
㈡、被告以一交付上開存摺、金融卡及密碼之行為，使詐騙集團
    成員得以藉此分別向附表一所示告訴人，遂行數次詐欺取財
    犯行，係以一行為觸犯數罪名，為想像競合犯，應依刑法第
    55條之規定，從一重處斷。
㈢、成立累犯，不予加重其刑
　　被告前因施用毒品案件，經本院以108年度簡字第4372號判
    決處有期徒刑2月確定，於109年4月28日執行完畢出監等情
    ，有臺灣高等法院被告前案紀錄表在卷可佐，是被告於受有
    期徒刑執行完畢後5年內，故意再犯本件有期徒刑以上之罪
    ，為累犯。惟參照司法院釋字第775號解釋意旨，法院應區
    分行為人所犯情節，裁量是否依刑法第47條第1項累犯規定
    加重其刑，以避免因一律適用累犯加重規定，致生行為人所
    受刑罰超過其所應負擔之罪責，其人身自由因此遭受過苛之
    侵害，而不符憲法罪刑相當原則。本院審酌該構成累犯之犯
    罪事實係施用毒品案件，與本案幫助詐欺取財犯行間，不論
    犯罪型態、罪質、侵害法益、犯罪手法皆不同，二者間並無
    相當關聯，而認本案尚難以該前案執行完畢之事實，即認被
    告有立法意旨所指之特別惡性或刑罰感應力薄弱之情，爰裁
    量均不予加重本刑。  
㈣、被告提供金融機構存款帳戶之金融卡及密碼，幫助他人犯詐
    欺取財罪，依刑法第30條第2 項之規定，按正犯之刑減輕之
    。 
㈤、移送併辦說明
　  新北地檢署檢察官於原審審理時，以110年度偵字第36629號
    （附表一編號12所載被害人癸○○）、同年度偵字第37711、4
    2762號（附表一編號13、14所載被害人庚○○、黃泓偉）移送
    併辦部分；及於本院審理時，以111年度偵字第13568號（附
    表一編號15所載被害人甲○○）、同年度偵字第4664號（附表
    一編號16所載被害人乙○○）、同年度偵字第12979、12985號
    （附表一編號17、18所載被害人己○○、戊○○）、同年度偵字
    第13567號（附表一編號19所載被害人卯○○）、同年度偵字
    第11460號（附表一編號20、21所載被害人巳○○、壬○○）、
    同年度偵字第21969號（附表一編號22所載被害人辰○○）移
    送併辦部分，與該署檢察官起訴且經本院認定有罪部分（附
    表一編號1至11部分），具有上述想像競合犯之裁判上一罪
    關係，為起訴效力所及之範圍，本院自得併予審論。　
四、撤銷改判及科刑說明
㈠、原審以被告所犯事證明確，據以論罪科刑，固非無見。惟查
    ：
  ⒈被告所為不構成刑法第30條第1項前段、洗錢防制法第14條第
    1項之幫助洗錢罪（詳如后述），原審對被告論以幫助洗錢
    罪責，即有不當。
　⒉新北地檢署檢察官於本院審理時移送併辦部分（附表一編號1
    5至22部分），與檢察官起訴且經本院認定有罪部分，具有
    裁判上同一案件關係，原審未及審究，亦有未洽。檢察官以
    附表一編號15至22所載移送併瓣部分，原審未及審究，量刑
    過輕等情，提起上訴，即屬有理由。
㈡、至於被告提起上訴，上訴理由謂以：被告已盡最大能力與被
    害人庚○○調解，以分期方式賠償被害人庚○○，已是被告每月
    所能負擔的極限，並非不願與其他受害者和解，被告已深切
    痛悔，決心改過自新，認真工作，原審量刑過重，請求撤銷
    改判較輕之刑，給予自新之機會等語。惟按犯罪之處罰，現
    行刑事處罰多採相對罪刑法定主義，賦與法官對各個具體犯
    罪案件有其刑罰裁量權，量刑過輕，確對犯人易生僥倖之心
    ，不足收儆戒及改過之效，則刑罰不足以戒其意，且被害人
    或社會產生不平之感；量刑過重則易致犯罪人怨懟、自暴自
    棄，難收悅服遷善之功。本件被告提供本案彰銀帳戶與前述
    詐欺集團成員向他人詐取財物，除附表一編號1至14「被害
    人」欄所示之人遭詐而交付財物外，復有附表一編號15至22
    所示之人遭詐而交付財物，被告提供本案彰銀帳戶之行為，
    使各該被害人分別受有如附表一所載之損害，且除與表一編
    號13所載被害人庚○○達成調解外，未積極與其他被害人協商
    ，復審酌其犯罪情節、手段等，難認被告有量處較輕刑度之
    情事，從而，被告據此提起上訴，為無理由。惟原判決已有
    前述可議之處，且檢察官上訴亦屬有理由，自屬無可維持，
    應由本院予以撤銷改判。　　　　　　
㈢、爰以行為人之責任為基礎，審酌被告提供前揭彰銀帳戶予詐
    騙集團，使上開詐騙集團藉此取得如附表一所示共計22名被
    害人所交付之款項，除因而造成各該被害人之損害，並增加
    查緝上開詐騙集團之困難，助長詐欺取財犯罪之猖獗，不僅
    侵害個人之財產權，亦影響金融秩序之穩定，且其犯後雖坦
    承犯行，並與附表一編號13所示告訴人達成和解，有調解筆
    錄在卷可佐（見原審卷第217頁），然於原審審理程序明確
    表明不願意與其他被害人調解，顯並無賠償其他被害人之意
    ，兼衡其犯罪之手段、其角色分工非居於主導或核心地位，
    以及告訴人等所受之損害金額、被告並未獲得之利益，暨參
    酌被告自陳國中肄業之智識程度，從事工地工作，每月收入
    約3、4萬元，未婚，沒有小孩，需要扶養祖父母，與父親、
    祖父母同住之家庭、生活經濟狀況（見原審卷第212頁）等
    一切情狀，量處如主文第2項所示之刑。　　
㈣、另被告於本院審理時請求宣告緩刑等語（見本院卷第69至71
    頁），惟被告於109年間，因違反毒品危害防制條例案件，
    經法院判處有期徒刑2月確定，於109年4月28日縮刑期滿執
    行完畢一情，有本院被告前案紀錄表在卷可按，核與刑法第
    74條第1項所定緩刑之要件不符，被告前開請求，於法無據
    ，併此敘明。　　
五、不另為無罪之諭知
㈠、公訴意旨認被告提供前揭本案彰銀帳戶使上開詐欺集團所屬
    成員得以收受及提領詐欺取財犯罪所得款項，亦同時涉犯刑
    法第30條、洗錢防制法第14條第1 項之幫助一般洗錢罪等語
    。
㈡、按洗錢防制法第2條第2款之掩飾、隱匿行為，目的在遮掩、
    粉飾、隱藏、切斷特定犯罪所得與特定犯罪間之關聯性，是
    此類洗錢行為須與欲掩飾、隱匿之特定犯罪所得間具有物理
    上接觸關係（事實接觸關係）。而提供金融帳戶提款卡及密
    碼供他人使用，嗣後被害人雖匯入款項，然此時之金流仍屬
    透明易查，在形式上無從合法化其所得來源，未造成金流斷
    點，尚不能達到掩飾或隱匿特定犯罪所得之來源、去向及所
    在之作用，須待款項遭提領後，始產生掩飾、隱匿之結果。
    故而，行為人提供金融帳戶提款卡及密碼，若無參與後續之
    提款行為，即非洗錢防制法第2條第2款所指洗錢行為，無從
    成立一般洗錢罪之直接正犯。特定犯罪之正犯實行特定犯罪
    後，為掩飾、隱匿其犯罪所得財物之去向及所在，而令被害
    人將款項轉入其所持有、使用之他人金融帳戶，並由該特定
    犯罪正犯前往提領其犯罪所得款項得手，如能證明該帳戶內
    之款項係特定犯罪所得，因已被提領而造成金流斷點，該點
    掩飾、隱匿之要件，該特定犯罪正犯自成立一般洗錢罪之正
    犯。刑法第30條之幫助犯，係以行為人主觀上有幫助故意，
    客觀上有幫助行為，即對於犯罪與正犯有共同認識，而以幫
    助意思，對於正犯資以助力，但未參與實行犯罪之行為者而
    言。幫助之故意，除需有認識其行為足以幫助他人實現故意
    不法構成要件之「幫助故意」外，尚需具備幫助他人實現該
    特定不法構要件之「幫助既遂故意」，惟行為人只要概略認
    識該特定犯罪之不法內涵即可，無庸過於瞭解正犯行為之細
    節或具體內容。此即學理上所謂幫助犯之「雙重故意」。金
    融帳戶乃個人理財工具，依我國現狀，申設金融帳戶並無任
    何特殊限制，且可於不同之金融機構申請多數帳戶使用，是
    依一般人之社會通念，若見他人不以自己名義申請帳戶，反
    而收購或借用別人之金融帳戶以供使用，並要求提供提款卡
    及告知密碼，則提供金融帳戶者主觀上如認識該帳戶可能作
    為對方收受、提領特定犯罪所得使用，對方提領後會產生遮
    斷金流以逃避國家追訴、處罰之效果，仍基於幫助之犯意，
    而提供該帳戶之提款卡及密碼，以利洗錢實行，仍成立成一
    般洗錢罪之幫助犯（最高法院108年度台上大字第3101號刑
    事裁定意旨參照）。經查：
　⒈被告因已將本案彰銀帳戶之存摺、金融卡及密碼等物交付他
    人使用，失去對自己帳戶之實際管領權限，且依本件卷內資
    料，尚乏證據證明被告有何配合詐欺集團之指示親自提款或
    匯後，即無收受、持有或使用特定犯罪所得之情形，亦無積
    極之移轉或變更特定犯罪所得之行為，自不構成洗錢防制法
    第14條第1項之洗錢罪。
　⒉又幫助犯洗錢防制法第14條第1項之洗錢罪，依前開之說明，
    幫助犯之故意，除需有認識其行為足以幫助他人實現故意不
    法構成要件之「幫助故意」外，尚需具備幫助他人實現該特
    定不法構要件之「幫助既遂故意」，且其主觀上認識該帳戶
    可能作為收受及提領特定犯罪所得使用，他人提領後即產生
    遮斷資金流動軌跡以逃避國家追訴、處罰之效果。查本件被
    告僅單純提供其所申辦之本案彰銀帳戶及金融卡、密碼，就
    該特定犯罪，縱使知悉可能係詐欺犯罪而有幫助故意，構成
    幫助詐欺取財外，惟亦乏任何證據證明被告有何幫助詐欺行
    為人既遂其犯行之故意，亦即詐欺行為人究竟係既遂或未遂
    ，被告主觀上根本無任何幫助既遂故意且亦無法控制，更遑
    論被告就此有任何主觀上認識其帳戶於詐欺犯罪既遂後產生
    遮斷資金流動軌跡以逃避國家追訴、處罰之效果。從而，公
    訴意旨及移送併辦意旨認被告所為尚構成刑法第30條第1項
    、洗錢防制法第14條第1項之幫助洗錢罪，容有未洽，惟檢
    察官認此部罪嫌與上開幫助詐欺取財罪間具有想像競合之裁
    判上一罪關係，爰不另為無罪之諭知。　　
六、不予宣告沒收之說明
㈠、按犯罪所得，屬於犯罪行為人者，沒收之。但有特別規定者
    ，依其規定。前項之沒收，於全部或一部不能沒收或不宜執
    行沒收時，追徵其價額，刑法第38條之1 第1 項、第3 項定
    有明文。查被告交付本案彰銀帳戶之存摺、金融卡、密碼及
    網路銀行帳號資料予他人使用，並未獲得報酬等情，此據被
    告於原審準備程序中供述明確（見原審卷第186頁），卷內
    復查無任何積極證據證明被告就此等犯行獲有報酬，無從認
    定有何犯罪所得，爰不予宣告沒收。
㈡、被告提供之銀行帳戶存摺、提款卡，固為被告所有且供犯罪
    所用之物，然提款卡業由詐欺集團取得，未經扣案，且參以
    上開帳戶已通報為警示帳戶，再遭被告或詐欺集團成員持以
    利用之可能性甚微，欠缺刑法上之重要性，爰不予宣告沒收
    。
據上論斷，應依刑事訴訟法第369條第1項前段、第364條、第299
條第1項前段，判決如主文。
本案經檢察官吳育增提起公訴、移送併辦暨提起上訴，檢察官江
祐丞、謝承勳、鄭淑壬、黃筵銘移送併辦，檢察官羅建勛到庭執
行職務。
中　　華　　民　　國　　111 　年　　7 　　月　　5 　　日
                  刑事第十九庭  審判長法　官  曾淑華
                                      法　官  許文章
                                      法　官  李殷君
以上正本證明與原本無異。
被告不得上訴。
檢察官如不服本判決，應於收受送達後20日內向本院提出上訴書
狀，其未敘述上訴之理由者並得於提起上訴後20日內向本院補提
理由書（均須按他造當事人之人數附繕本）「切勿逕送上級法院
」。
                                      書記官  周彧亘
中　　華　　民　　國　　111 　年　　7 　　月　　5 　　日
附錄：本案論罪科刑法條全文
中華民國刑法第30條
幫助他人實行犯罪行為者，為幫助犯。雖他人不知幫助之情者，
亦同。
幫助犯之處罰，得按正犯之刑減輕之。
中華民國刑法第339條
意圖為自己或第三人不法之所有，以詐術使人將本人或第三人之
物交付者，處5年以下有期徒刑、拘役或科或併科50萬元以下罰
金。
以前項方法得財產上不法之利益或使第三人得之者，亦同。
前二項之未遂犯罰之。
附表一：被害人匯款一覽表
編號 被害人 詐騙時間及方式 匯款時間 匯款金額(新臺幣） 證據暨出處 1  丁○○（提告，起訴書附表編號1） 詐欺集團成員於110年3月底在facebook刊登投資廣告，再透過LINE暱稱「羅文凱」對丁○○佯稱欲領取投資所得獲利須先繳納保證金云云，致其陷於錯誤而於右欄時間，依指示匯款至未○○所提供之本案彰銀帳戶。 110 年4月14日15時4分許 15,000元 1.證人即告訴人丁○○於警詢時之證述（110偵29265卷第11至12頁） 2.匯款單據（即ATM交易明細表，同上偵卷第25頁） 3.告訴人丁○○與詐欺集團成員間之對話記錄（同上偵卷第27至35頁） 4.本案彰銀帳戶交易明細（111偵11460卷第113頁） 2  寅○○（提告，起訴書附表編號2） 詐欺集團成員於不詳時間以LINE暱稱「Olson歐力陽 」之人，對寅○○佯稱可兌換外幣賺取匯差云云，致其陷於錯誤而於右欄時間，依指示匯款至未○○所提供之本案彰銀帳戶。 110年4月13日21時9分許 11,000元 1.證人即告訴人寅○○於警詢時之證述（110 偵29266卷第7至11頁） 2.內政部警政署反詐騙諮詢專線紀錄表、新竹縣政府警察局竹東分局竹東派出所受理詐騙帳戶通報警示簡便格式表、金融機構聯防機制通報單（同上偵卷第21至23、27頁） 3.告訴人寅○○與詐欺集團成員間之對話記錄（同上偵卷第29至47頁） 4.網路轉帳交易明細（同上偵卷第48頁） 5.本案彰銀帳戶交易明細（111偵11460卷第107頁） 3  酉○○（提告，起訴書附表編號3） 詐欺集團成員於110年4月初以LINE暱稱「吳森富」之人，對酉○○佯稱代為投資須繳納佣金云云，致其陷於錯誤而於右欄時間，依指示接續匯款至未○○所提供之本案彰銀帳戶。 110年4月13日16時57分許 20,000元 1.證人即告訴人酉○○於警詢時之證述（110偵30165卷第7至9頁） 2.網路轉帳交易明細（同上偵卷第23至24頁） 3.告訴人酉○○與詐欺集團成員間對話記錄（同上偵卷第25至4 　2頁） 4.桃園市政府警察局桃園分局龍安派出所受理各類案件紀錄表（同上偵卷第43頁） 5.本案彰銀帳戶交易明細（111偵11460卷第103、110頁）    110年4月14日12時48分 50,000元  4  辛○○（提告，起訴書附表編號4） 詐欺集團成員於109年12月31日23時許以LINE暱稱「WI N99 」向辛○○佯稱投資須儲值款項云云，致其陷於錯誤而於右欄時間，依指示匯款至未○○所提供之本案彰銀帳戶。 110年4月13日23時12分許 30,000元 1.證人即告訴人辛○○於警詢時之證述（110偵30180卷第9至11頁） 2.網路轉帳交易明細（同上偵卷第15頁） 3.告訴人辛○○提供之詐騙集團成立之愛馬仕娛樂城line（同上偵卷第17頁） 4.告訴人辛○○與詐欺集團成員間對話記錄（同上偵卷第19至25頁） 5.內政部警政署反詐騙諮詢專線紀錄表、臺北市政府警察局文山第二分局興隆派出所受理詐騙帳戶通報警示簡便格式表、受理各類案件紀錄表（同上偵卷第27、29至30、75頁） 6.本案彰銀帳戶交易明細（111偵11460卷第109頁） 5  戌○○（提告，起訴書附表編號5） 詐欺集團成員於110年4月13日15時許以LINE（暱稱不詳）向戌○○佯稱投資須先入金儲值款項云云，致其陷於錯誤而於右欄時間，依指示接續匯款至未○○所提供之本案彰銀帳戶。 110年4月13日21時32分許 20,000元 1.證人即告訴人戌○○於警詢時之證述（110偵30715卷第47至51頁） 2.告訴人戌○○與詐欺集團成員間對話記錄、網路轉帳交易明細（同上偵卷第53至75頁） 3.本案彰銀帳戶交易明細（111偵11460號卷第108頁）     110年4月13日22時02分許 20,000元  6 杜曉葳（起訴書附表編號6，未提告） 詐欺集團成員於110 年4月7日，以LINE暱稱「Austin」對杜曉葳佯稱投資所需款項云云，致其於錯誤而於右欄時間，依指示接續匯款至未○○所提供之本案彰銀帳戶。 110年4月14日16時48分許 50,000元 1.證人即被害人杜曉葳於警詢時證述（110偵31836卷第7至10頁） 2.被害人杜曉葳與詐欺集團成員間對話記錄（同上偵卷第11至19頁） 3.網路轉帳交易明細（同上偵卷第13、15頁） 4.本案彰銀帳戶交易明細（111偵11460號卷第114、119頁）    110年4月14日16時49分許 30,000元     110年4月15日00時01分許 20,000元  7  午○○（提告，起訴書附表編號7） 詐欺集團成員於110年4月1日以LINE（暱稱不詳）向午○○佯稱投資須先入金儲值款項云云，致其陷於錯誤而於右欄時間，依指示匯款至未○○所提供之本案彰銀帳戶。 110年4月14日18時37分許 50,000元 1.證人即告訴人午○○於警詢時之證述（110偵32310卷第45至49頁） 2.內政部警政署反詐騙諮詢專線紀錄表、新北市政府警察局永 和分局秀朗派出所受理詐騙帳戶通報警示簡便格式表、受理各類案件記錄表、金融機構聯防機制通報單（同上偵卷第51至53、57、59、89頁） 3.告訴人午○○與詐欺集團成員間對話記錄（同上偵卷第91至187頁） 4.本案彰銀帳戶交易明細（111偵11460卷第117、118頁）    110年4月14日18時39分許 20,000元     110年4月14日18時50分許 30,000元     110年4月14日18時52分許 30,000元  8  丑○○（提告，起訴書附表編號8） 詐欺集團成員於110年3月22日19時39分因丑○○在FB上求職而結識，隨後再以LINE暱稱「劉先生」佯稱投資所需款項云云，致其陷於錯誤而於右欄時間，依指示匯款至未○○所提供之本案彰銀帳戶。 110年4月13日21時18分許 1,000元 1.證人即告訴人丑○○於警詢時之證述（110偵32580卷11至12頁） 2.網路轉帳交易明細（同上偵卷第27頁） 3.告訴人丑○○與詐欺集團成員間對話記錄（同上偵卷第28至31頁） 4.本案彰銀帳戶交易明細（111偵11460卷第107頁）  9 申○○（提告，起訴書附表編號9） 詐欺集團成員於110 年4月9日在LINE暱稱「Debby 」向申○○佯稱投資須儲值款項云云，致其陷於錯誤而於右欄時間，依指示匯款至未○○所提供之本案彰銀帳戶。 110年4月13日14時22分許 40,000元 1.證人即告訴人申○○於警詢時之證述（110偵35934卷第23至25頁） 2.告訴人申○○與詐欺集團成員間對話記錄及交易明細（同上偵卷第27至29頁） 3.內政部警政署反詐騙諮詢專線紀錄表、臺中市政府警察局清水分局梧棲分駐所受理詐騙帳戶通報警示簡便格式表、受理各類案件記錄表（同上偵卷第31至32、35、89頁） 4.本案彰銀帳戶交易明細（111偵11460卷第101頁） 10 子○○（提告，起訴書附表編號10） 詐欺集團成員於110年3月初在YouTube 刊登投資廣告，進而認識子○○後，再透過LINE暱稱「Alice」佯稱欲領取投資所得獲利須先繳納指導費云云，致其陷於錯誤而於右欄時間，依指示匯款至右欄帳戶。 110年4月14日18時30分許 50,000元 1.證人即告訴人子○○於警詢時之證述（110偵37105卷第7至13頁） 2.網路轉帳交易明細（同上偵卷第17頁） 3.告訴人子○○提供之詐騙廣告及LINE （同上偵卷第21至25頁） 4.本案彰銀帳戶交易明細（111偵11460卷第117頁）     110年4月14日18時31分許 50,000元  11 丙○○（提告，起訴書附表編號11） 詐欺集團成員於110年4月1日在facebook 刊登投資廣告，進而認識丙○○後，再透過LINE暱稱「夏天」佯稱欲領取投資所得獲利須先繳納服務費云云，致其陷於錯誤而於右欄時間，依指示匯款至未○○所提供之本案彰銀帳戶。 110年4月14日15時19分許 488,000元 1.證人即告訴人丙○○於警詢時之證述（110偵37768卷第9至12頁） 2.內政部警政署反詐騙諮詢專線紀錄表、高雄市政府警察局岡山分局壽天派出所受理詐騙帳戶通報警示簡便格式表、受理各類案件記錄表、金融機構聯防機制通報單（同上偵卷第13、17至18、23、27頁） 3.網路轉帳交易明細、告訴人丙○○國泰世華銀行存摺暨內頁明細（同上偵卷第29、35至37頁） 4.告訴人丙○○與詐欺集團成員間對話記錄（同上偵卷第39至47頁） 5.本案彰銀帳戶交易明細（111偵11460卷第113頁） 12 癸○○（提告，新北地檢署110年度偵字第36629號移送併辦） 詐欺集團成員於110年4月2日17時許在YouTube 刊登投資廣告，進而認識癸○○後，再透過LINE暱稱「玩出希望」佯稱投資須儲值款項云云，致其陷於錯誤而於右欄時間，依指示匯款至未○○所提供之本案彰銀帳戶。 110年4月13日21時36分許 30,000元 1.證人即告訴人癸○○於警詢時之證述（110偵36629第7至11頁） 2.告訴癸○○之帳戶存摺內頁明細（同上偵卷第63頁） 3.告訴人癸○○與詐欺集團成員間對話記錄（同上偵卷第65至89頁） 4.本案彰銀帳戶交易明細（111偵11460卷第108頁） 13 庚○○（提告，新北地檢署110年度偵字第37711、42762號移送併辦附表編號1） 詐欺集團成員於110年3月底在facebook刊登投資廣告，庚○○於同年4月1日瀏覽上開廣告訊息後，私訊該集團對員，該集團成員即透過LINE（暱稱不詳）佯稱代為投資云云，致其陷於錯誤而於右欄時間，依指示匯款至未○○所提供之本案彰銀帳戶。 110年4月13日19時53分許（起訴書誤載為110 年4 月13日19時54分許） 47,000元 1.證人即告訴人庚○○於警詢時之證述（110 偵37711卷第3至6頁） 2.內政部警政署反詐騙諮詢專線紀錄表、桃園市政府警察局平鎮分局北勢派出所受理詐騙帳戶通報警示簡便格式表（同上偵卷第36、40頁） 3.網路銀行交易明細截圖（同上偵卷第47頁） 4.告訴人庚○○與被告於111.01.19之調解筆錄 （原審卷第217頁） 5.本案彰銀帳戶交易明細（111偵11460卷第105頁）  14 黃泓偉（提告，新北地檢署110年度偵字第37711、42762號移送併辦附表編號2） 詐欺集團成員於110年3月22日19時39分因黃泓偉在FB上求職而結識，隨後再以LINE暱稱「子楊」、「Adam」、「Top-投資風流」佯稱欲領取投資所得獲利須先繳納保證金云云，致其陷於錯誤而於右欄時間，依指示匯款至未○○所提供之本案彰銀帳戶。 110年4月13日16時33分許 50,000元 1.證人即告訴人黃泓偉於警詢時之證述（110 偵42762卷第30至31頁） 2.內政部警政署反詐騙諮詢專線紀錄表、彰化縣警察局員林分局東山派出所受理詐騙帳戶通報警示簡便格式表、受理各類案件記錄表、金融機構聯防機制通報單（同上偵卷第28、34、40、49頁） 3.告訴人黃泓偉與詐欺集團成員之網路對話截圖（同上偵卷第41至45頁） 4.網路轉帳交易明細截圖（同上偵卷第44、45頁） 5.本案彰銀帳戶交易明細（111偵11460卷第102、103頁）    110年4月13日16時34分許（移送併辦書誤載為同日16時44分許，應予更正） 5,000元  15 甲○○（提告，新北地檢署111年度偵字第13568號移送併辦） 詐欺集團成員於110年3月下旬某日，在臉書刊登廣告，甲○○瀏覽後，依指示加入LINE群組，該集團成員即向甲○○佯稱投資虛擬貨幣可獲利云云，致其陷於錯誤而於右欄時間，依指示接續匯款至未○○所提供之本案彰銀帳戶。 110年4月13日21時25分許 10,500元 1.證人即告訴人甲○○於警詢時之證述（110偵43701第4至6頁） 2.轉帳交易明細畫面截圖 （同上偵卷第8頁） 3.內政部警政署反詐騙諮詢專線紀錄表、臺北市政府警察局信義分局三張犁派出所受理詐騙帳戶通報警示簡便格式表、受理各類案件記錄表、金融機構聯防機制通報單（同上偵卷第38至40、42、45、52頁） 4.本案彰銀帳戶交易明細（111偵11460卷第107、108頁）    110年4月13日21時26分許 30,000元     110年4月13日21時28分許 30,000元  16 乙○○（提告，新北地檢署111年度偵字第4664號移送併辦） 詐欺集團成員於110年4月間某日，透過臉書社團認識乙○○，之後向乙○○推薦「聚鈦國際」網路平台，佯稱可在該平台投資獲利云云，致其陷於錯誤而於右欄時間，依指示匯款至未○○所提供之本案彰銀帳戶。 110年4月13日13時54分許 30,000元 1.證人即告訴人乙○○於警詢時之證述（111偵4664卷第15至16頁） 2.告訴人乙○○之國泰世華銀行帳戶存摺影本、中國信託銀行帳戶存摺影本（同上偵卷第41至45頁） 3.內政部警政署反詐騙諮詢專線紀錄表、新北市政府警察局三重分局重陽派出所受理詐騙帳戶通報警示簡便格式表、受理各類案件記錄表、金融機構聯防機制通報單（同上偵卷第17至18、23、29頁） 4.本案彰銀帳戶交易明細（111偵11460卷第100頁）　    110年4月13日13時55分許 30,000元  17 己○○（提告，新北地檢署111年度偵字第12979、12985號移送併辦） 詐欺集團成員於110年4月1日，向己○○推薦「雲勝集團」網路平台，並邀請己○○加入「雲勝集團」LINE群組，並向其佯稱可在平台進行虛擬貨幣代操云云，致其陷於錯誤，而於右欄時間，依指示接續匯款至未○○所提供之本案彰銀帳戶。 110年4月14日13時1分許 30,000元 1.證人即告訴人己○○於警詢時之證述 （111偵1159卷第23至25頁） 2.告訴人己○○與詐欺集團成員間對話記錄截圖（同上偵卷第39至53頁） 3.網路轉帳交易明細截圖（同上偵卷第51、53頁） 4.內政部警政署反詐騙諮詢專線紀錄表、新北市政府警察局蘆洲分局蘆洲派出所受理詐騙帳戶通報警示簡便格式表、受理各類案件記錄表、金融機構聯防機制通報單（同上偵卷第27、37、69、95、97頁） 4.本案彰銀帳戶交易明細（111偵11460卷第110頁）　    110年4月14日13時3分許 10,000元  18 戊○○（提告，新北地檢署111年度偵字第12979、12985號移送併辦） 詐欺集團成員於110年4月2日前某日，以LINE向戊○○佯稱代操作外匯平台投資云云，致其陷於錯誤，而於右欄時間，依指示接續匯款至未○○所提供之本案彰銀帳戶。 110年4月14日15時4分許 48,300元 1.證人即告訴人戊○○於警詢時之證述（110偵35958卷第7至10頁） 2.告訴人戊○○之京城銀行帳戶存摺影本（同上偵卷第93至97頁） 3.告訴人戊○○與詐欺集團成員間對話記錄截圖（同上偵卷第101至139頁） 4.內政部警政署反詐騙諮詢專線紀錄表、高雄市政府警察局三民第一分局十全路派出所受理詐騙帳戶通報警示簡便格式表、受理各類案件記錄表、金融機構聯防機制通報單（同上偵卷第67至77頁）　　 5.本案彰銀帳戶交易明細（111偵11460卷第113頁） 19 卯○○（提告，新北地檢署111年度偵字第13567號移送併辦） 詐欺集團成員於110年4月5日，以Line通訊軟體向卯○○佯稱可在「IGM FINANCIAL」操作外匯賺錢云云，致其陷於錯誤，而於右欄時間，依指示匯款至未○○所提供之本案彰銀帳戶。 110年4月14日12時36分許 30,000元 1.證人即告訴人卯○○於警詢時之證述 （111偵1141卷第13至17頁） 2.自動櫃員機交易明細、告訴人卯○○之郵局帳戶存摺影本（同上偵卷第103、107、111至115頁） 3.內政部警政署反詐騙諮詢專線紀錄表、彰化縣政府警察局彰化分局大埔派出所受理詐騙帳戶通報警示簡便格式表、受理各類案件記錄表、金融機構聯防機制通報單（同上偵卷第71至72、85、87、117、119頁） 4.本案彰銀帳戶交易明細（111偵11460卷第110、111頁）    110年4月14日13時37分許（移送併辦書誤載為同日13時35分許，應予更正） 10,000元  20 巳○○（提告，新北地檢署111年度偵字第11460號移送併辦） 詐欺集團成員於110年4月8日，透過交友軟體認識巳○○，並向巳○○推薦「IFSC」網路平台，佯稱可投資獲利云云，致其陷於錯誤，而於右欄時間，依指示匯款至未○○所提供之本案彰銀帳戶。 110年4月13日20時45分許 100,000元 1.證人即告訴人巳○○於警詢時之證述 （111偵11460卷第9至12頁） 2.告訴人巳○○與詐欺集團成員間對話記錄截圖（同上偵卷第29至35頁） 3.網路轉帳交易明細截圖（同上偵卷第30、32頁）　　 4.內政部警政署反詐騙諮詢專線紀錄表、彰化縣政府警察局彰化分局大埔派出所受理詐騙帳戶通報警示簡便格式表、受理各類案件記錄表、金融機構聯防機制通報單（同上偵卷第127至131、140至143頁） 5.本案彰銀帳戶交易明細（111偵11460卷第106、111頁）　    110年4月14日13時26分許 33,000元  21 壬○○（提告，新北地檢署111年度偵字第11460號移送併辦） 詐欺集團成員於110年4月11日，透過不詳友人認識壬○○，並向壬○○介紹有某網路投資獲利體驗課程，並可在「安達交易所」網站註冊及進行投資云云，致其陷於錯誤，而於右欄時間，依指示匯款至未○○所提供之本案彰銀帳戶。 110年4月14日18時41分許 50,000元 1.證人即告訴人壬○○於警詢時之證述 （111偵11460卷第13至20頁） 2.告訴人壬○○與詐欺集團成員間對話記錄截圖（同上偵卷第41至45頁） 3.網路轉帳交易明細截圖（同上偵卷第39頁）　 4.內政部警政署反詐騙諮詢專線紀錄表、彰化縣政府警察局彰化分局大埔派出所受理詐騙帳戶通報警示簡便格式表、受理各類案件記錄表、金融機構聯防機制通報單（同上偵卷第149至153、163、165頁） 5.本案彰銀帳戶交易明細（111偵11460卷第118頁）　 22  辰○○（提告，新北地檢署111年度偵字第21969號移送併辦） 詐欺集團成員於110年3月某日，透過通訊軟體LINE認識辰○○，並向辰○○推荐M&G網路投資平台，並佯稱：該投資平台操作可獲利云云，致其陷於錯誤，而於右欄時間，依指示匯款至未○○所提供之本案彰銀帳戶。 110年4月13日18時8分許 70,000元 1.證人即告訴人辰○○於警詢時之證述（111偵21969卷第39至45頁） 2.告訴人與詐欺集團間之LINE對話記錄（同上偵卷第75至93頁） 3.辰○○國泰世華銀行帳戶存摺影本（同上偵卷第71頁） 4.內政部警政署反詐騙諮詢專線紀錄表、臺南市政府警察局永康分局復興派出所受理詐騙帳戶通報警示簡便格式表、反詐欺案件紀錄表、金融機構聯防機制通報單（同上偵卷第59至55、95、97頁） 5.本案彰銀帳戶交易明細（111偵11460卷第104頁）　　　　 
附表二：本案偵查卷宗對照表
偵查卷宗案號 簡稱 備註 110年度偵緝字第3450號 110偵緝3450  110年度偵字第29266號 110偵29266 新北地檢署110年度偵緝字第3450號起訴案卷 110年度偵字第29265號 110偵26265 新北地檢署110年度偵緝字第3451號起訴案卷 110年度偵字第30165號 110偵30165 新北地檢署110年度偵緝字第3452號起訴案卷 110年度偵字第30180號 110偵30180 新北地檢署110年度偵緝字第3453號起訴案卷 110年度偵字第30715號 110偵30715 新北地檢署110年度偵緝字第3454號起訴案卷 110年度偵字第31836號 110偵31836 新北地檢署110年度偵緝字第3455號起訴案卷 110年度偵字第32310號 110偵32310 新北地檢署110年度偵緝字第3456號起訴案卷 110年度偵字第32580號 110偵32580 新北地檢署110年度偵緝字第3457號起訴案卷 110年度偵字第35934號 110偵35934 新北地檢署110年度偵緝字第3458號起訴案卷 110年度偵字第37105號 110偵37105 新北地檢署110年度偵緝字第3459號起訴案卷 110年度偵字第37768號 110偵37768 新北地檢署110年度偵緝字第3460號起訴案卷 110年度偵字第36629號 110偵36629 新北地檢署110年度偵字第36629號移送併辦案卷 110年度偵字第37711號 110偵37711 新北地檢署110年度偵字第37711、42762號移送併辦案卷 110年度偵字第42762號 110偵42762  111年度偵字第4664號 111偵4664 新北地檢署111年度偵字第4664號移送併辦案卷 111年度偵字第1159號 111偵1159 新北地檢署111年度偵字第12979、12985號移送併辦案卷 110年度偵字第35958號 110偵35958  110年度偵字第43701號 110偵43701 新北地檢署111年度偵字第13568號移送併辦案卷 111年度偵字第1141號 111偵1141 新北地檢署111年度偵字第13567號移送併辦案卷 111年度偵字第11460號 111偵11460 新北地檢署111年度偵字第11460號移送併辦案卷 111年度偵字第21969號 111偵21969 新北地檢署111年度偵字第21969號移送併辦案卷